臺灣臺南地方法院民事裁定
111年度抗字第116號
抗  告  人  沈世澤  
相  對  人  黃馨慧  
上列當事人間聲請本票裁定強制執行事件，抗告人對於中華民國
111年10月5日本院111年度司票字第2751號裁定提起抗告，本院
裁定如下：
    主  文
抗告駁回。
抗告程序費用新臺幣壹仟元由抗告人負擔。
    理  由
一、抗告意旨略以：相對人持抗告人所簽發如附表所示之本票1
    紙（下稱系爭本票）向本院聲請裁定准許強制執行，詎系爭
    本票擔保之債務原已經本院以109年度消債職聲免字第58號
    裁定免責確定後，相對人竟復於民國109年11月7日與其家人
    強行進入抗告人住處逼迫抗告人簽發系爭本票。為此提起抗
    告，請求廢棄原裁定等語。
二、按執票人向本票發票人行使追索權時，得聲請法院裁定後強
    制執行，票據法第123條定有明文。又本票執票人，依票據
    法第123條規定，聲請法院裁定許可對發票人強制執行，係
    屬非訟事件，此項聲請之裁定，及抗告法院之裁定，僅依非
    訟事件程序，以審查強制執行許可與否，並無確定實體上法
    律關係存否之效力，如發票人就票據債務之存否有爭執時，
    應由發票人提起確認之訴，以資解決（最高法院57年台抗字
    第76號判例意旨參照）。　　
三、查本件相對人執有系爭本票，約定免除作成拒絕證書，經相
    對人向抗告人提示後依票據法第123條規定聲請裁定許可強
    制執行等情，業有系爭本票影本1紙附於本院111年度司票字
    第2751號卷宗可稽，觀系爭本票之應記載事項記載齊備，並
    無票據無效之情形存在，原裁定依相對人聲請為形式上之審
    查，准許強制執行，於法並無不合。抗告人固稱系爭本票係
    遭相對人逼迫簽發等詞，縱然屬實，亦屬對實體法律關係存
    否之爭執，揆之前開說明，應由抗告人另行提起訴訟以資解
    決，並非非訟事件程序所得審究。原裁定為系爭本票許可強
    制執行之裁定，並無違誤，抗告意旨指摘原裁定不當，求予
    廢棄，為無理由，應予駁回。
四、末按非訟事件程序費用，除法律另有規定外，由聲請人負擔
    。檢察官為聲請人時，由國庫支付；前項費用之負擔，有相
    對人者，準用民事訴訟法有關訴訟費用之規定；依法應由關
    係人負擔費用者，法院裁定命關係人負擔時，應一併確定其
    數額，非訟事件法第21條及第24條第1項分別定有明文。又
    訴訟費用，由敗訴之當事人負擔，民事訴訟法第78條亦有明
    文。本件抗告業經駁回，依上開規定，應由敗訴之抗告人負
    擔本件抗告費新臺幣1,000元。
五、據上論結，本件抗告為無理由，依非訟事件法第46條、第21
    條第2項、第24條第1項，民事訴訟法第495條之1第1項、第4
    49條第1項、第95條、第78條，裁定如主文。　　
中　　華　　民　　國　　111 　年　　11　　月　　7 　　日
                  民事第三庭    法  官  徐安傑  
以上正本係照原本作成。
本裁定不得抗告。　　　　　　　　　　　　　　　　　　
中　　華　　民　　國　　111 　年　　11　　月　　8 　　日
                                書記官  莊月琴

附表：
編號 發   票   日  票面金額 （新臺幣） 到期日  利息起算日 （即提示日） 票據號碼  1 109年11月7日 500,000元  未載 111年9月22日 CH633728